# 新收入准则对企业的影响计学撮要 2018

提问人：fandaxing 时间：2019-09-02 11:09:34
在《计学撮要 2018 》P148，讲到了新收入准则对各个行业的影响。对于生命科学业，提到对于 < 知识产权许可 > 的考虑时，书上说：
“分配至含有获取权许可的收入将在许可期内确认。分配至含有使用权许可的收入将在授予许可时确认 “。对于前者，是存在一定授权时限的对吗？后者的话，属于”一劳永逸 “型？求助各位大神回复 ~

回答人：chenyiwei
这就是新收入准则第三十六条所指的如何区分知识产权许可属于在一段时间内履行还是一个时点履行。通俗地说，“获取权许可” 即有权在授权期内获取最新的更新；“含有使用权许可的收入” 即对于标的知识产权依现状的许可使用，不包括后续更新。